臺灣高等法院臺南分院刑事裁定　　　100年度抗字第316號
抗　告　人　黃振煌
上列抗告人因聲請減刑及定應執行刑案件，不服臺灣嘉義地方法
院100年度聲減字第10號中華民國100年8月31日裁定，提起抗告
，本院裁定如下：
    主  文
原裁定撤銷，發回臺灣嘉義地方法院。
    理  由
一、原裁定意旨略以：受刑人黃振煌所犯如原裁定（下同）附表
    編號（一）所示之罪，其犯罪時間在民國96年4月24日以前
    ，復無不得減刑之例外情形，自合於上開中華民國九十六年
    罪犯減刑條例第2條第1項第3款之規定，檢察官據以聲請減
    刑，核無不合，應予准許，減為有期徒刑3月。又受刑人所
    犯如附表所示6罪，均係在最早判決確定之罪即附表編號（
    一）之罪95年7月6日判決確定前所犯，合於合併定執行刑之
    要件。從而，聲請人聲請就附表編號（一）之罪予以減刑，
    並與附表編號(二)至(六)所示之罪所減得之刑定其應執行刑
    ，經核尚無不合，應予准許云云。
二、抗告意旨略以：(一)被告所犯如附表編號（二）、（三）、（
    四）所示之罪，業經嘉義地檢98年度執更字第414號案號內
    繳納5個半月共167天，合新台幣壹拾肆萬伍仟捌佰元並繳納
    執行完畢，故上開犯罪應無定其應執行刑之必要。(二)另編號
    （五）所示之業務侵占罪，亦經鈞院於98年8月11日以97年
    度上訴字第685號刑事判決認被告所涉之業務侵占罪與被告
    業經判決確定之違反公司法部分有牽連犯裁判上一罪之關係
    ，屬重行起訴，應將此部分撤銷改判免訴，並經最高法院以
    98年度台上字第7855號刑事判決上訴駁回確定，是上開編號
    （五）所示之罪，依法應不得定應執行刑，原裁定疏未審酌
    上情，自有未洽等語。
三、按數罪併罰，有二裁判以上者，依第51條之規定，定其應執
    行之刑，刑法第53條雖定有明文，然此係指二以上之裁判，
    分別宣告數罪之刑，始足當之。是如數罪中有刑事訴訟法第
    302條第1款規定，案件曾經判決確定者，應諭知免訴之判決
    ，此項訴訟法上所謂一事不再理之原則，關於實質上一罪或
    裁判上一罪，均有其適用，牽連犯係裁判上一罪，如其方法
    或結果之犯罪行為，業經判決確定，其效力當然及於全部，
    倘檢察官復就牽連犯中之方法或結果行為，重行起訴，即應
    諭知免訴之判決，不得再予論科（最高法院60年台非字第77
    號判例參照）。又按二裁判以上數罪，縱其中一部分已執行
    完畢，如該數罪尚未全部執行完畢，因與刑法第54條及司法
    院院字第1304號解釋所謂僅餘一罪之情形有別，自仍應依刑
    法第53條之規定，定其應執行之刑。定應執行之刑，應由犯
    罪事實最後判決之法院檢察官聲請該法院依法裁定之，不能
    因犯罪之一部分所科之刑業經執行完畢，而認檢察官之聲請
    為不合法，予以駁回（最高法院81年度臺抗字第464號、86
    年度臺抗字第472號裁定意旨參照）；至於應併合處罰而以
    裁定定應執行刑之數罪中，即令有一部分犯罪原論處之刑期
    業經執行完畢，然該案犯罪事實最後判決之法院檢察官聲請
    該法院裁定定應執行刑時，該項聲請並不因而違法，法院仍
    應依其聲請定應執行之刑（最高法院47年臺抗字第2號判例
    參照）。
四、經查：本件受刑人黃振煌所犯如編號（一）所示違反公司法
    案件，經臺灣嘉義地方法院判決如附表編號（一）所示之刑
    ，並經確定在案；另附表編號（五）所示業務侵占罪，經臺
    灣嘉義地方法院判處有期徒刑1年6月，減為有期徒刑9月，
    復上訴本院後，經本院於98年8月11日以97年度上訴字第685
    號刑事判決認被告所涉之業務侵占罪與被告業經判決確定之
    違反公司法部分【即附表編號（一）所示之罪】有牽連犯裁
    判上一罪之關係，屬重行起訴，乃將此部分撤銷改判免訴，
    並經最高法院以98年度台上字第7855號刑事判決上訴駁回確
    定，上情有抗告人所檢附之刑事判決書附卷可稽。是附表編
    號（五）業務侵占罪部分，應不得再予論科，自不得定其應
    執行刑。是本件臺灣嘉義地方法院檢察署檢察官聲請書所附
    受刑人黃振煌減刑及定應執行刑案件一覽表所載（五）所示
    之業務侵占罪【宣告刑有期徒刑1年6月，減為有期徒刑9月
    】，顯有誤載，原審疏未比對判決確定範圍，誤認上開附表
    所示各罪，均合於96年減刑條例及修正前刑法第51條第5款
    規定，而均遽為減刑暨定其應執行刑，即有違誤。至抗告人
    所犯附表編號（二）至（四）所示之罪，雖於98年12月21日
    執行完畢，有台灣高等法院被告前案紀錄表附卷可稽，惟參
    諸上開最高法院裁判意旨，應併合處罰而以裁定定應執行刑
    之數罪中，即令有一部分犯罪原論處之刑期業經執行完畢，
    然該案犯罪事實最後判決之法院檢察官聲請該法院裁定定應
    執行刑時，該項聲請並不因而違法，法院仍應依其聲請定應
    執行之刑，附此敘明。
五、是原審法院就聲請人所聲請之附表編號（五）所示之罪，既
    經免訴判決，竟疏未審酌據以與他罪合併定其應執行刑，顯
    有違誤。抗告人抗告意旨執此指摘原審裁定不當，為有理由
    ，原審裁定即屬無可維持，為兼顧抗告人之審級利益，爰將
    原裁定撤銷，發回原審法院更為適法之裁定。
六、據上論斷，依刑事訴訟法第413條前段，裁定如主文。
中    華    民    國   100    年    10    月    12    日
                  刑事第七庭    審判長法  官  李文福
                                      法  官  高榮宏
                                      法  官  陳顯榮
以上正本證明與原本無異。
如不服本裁定，應於收受本裁定後五日內向本院提出抗告狀。
                                      書記官  蔡財
中    華    民    國   100    年    10    月    12    日